【裁判字號】    95,聲再,3
【裁判日期】    951031
【裁判案由】    聲請再審
【裁判全文】
臺灣新竹地方法院民事裁定              95年度聲再字第3號
再審聲請人  丁○○
            壬○○
            庚○○
            辛○○
            癸○○
            子○○
            己○○
            戊○○
再審相對人  甲○○
            丙○○
            乙○○
上列當事人間請求確定界址事件，再審聲請人對於本院民國95年
3月22日94年度聲再字5號確定裁定聲請再審，本院裁定如下：
    主  文
聲請駁回。
聲請程序費用由再審聲請人負擔。
    理  由
一本件聲請再審意旨略以：
(一)程序方面：查再審聲請人接獲本院94年度聲再字第5號確定
    裁定之時間，均在民國94年3月23日以後，則再審聲請人收
    受原再審裁定時方知悉再審事由，從而本件再審之聲請，尚
    未逾法定30日之不變期間，其提起本件再審之聲請，程序上
    並無不合。
(二)實體部分：
1、再審聲請人所提出之185之8、185之9地號之地籍圖謄本及土
   地標示變更結果通知書等證據，係足以影響裁判之重要證物
   ，本院83年度簡上字第69號判決竟漏未斟酌，即已構成民事
   訴訟法第436條之7之再審事由，惟本院94年度聲再字第3號、
   第5號及92年度再易字第3號、92年度再易字第11號、92年度
   再易字第3號、90年度再易字第2號、85年度再簡上字第1號判
   決卻均棄置不論。
2、再審聲請人基於前述之理由聲請本件再審，並聲明：(1)本院
   94年度聲再字第3號、第5號及92年度再易字第11號、92年度
   再易字第3號、90年度再易字第2號、85年度再簡上字第1號、
   83 年度簡上字第69號（除主文第1項外）、82年度竹簡字第
   355 號之確定判決均廢棄；(2)確定再審聲請人共有坐落新竹
   市○○○段185之7地號（重測後為新竹市○○段140地號）土
   地與再審相對人共有坐落同段172地號（重測後為新竹市○○
   段136地號）土地，其界址如附圖重測前地籍圖謄本所標示兩
   地號間之實線。
二按對於簡易訴訟程序之第二審確定終局裁判，如就足影響於裁
  判之重要證物，漏未斟酌者，亦得提起再審之訴或聲請再審，
  民事訴訟法第436-7條定有明文。又按聲請再審，應於30日之
  不變期間內提起，此期間自裁定確定時起算，但再審之理由知
  悉在後者，自知悉時起算，復為民事訴訟法第507條準用第500
  條著有明文。查本院94年度聲再字第5號駁回再審聲請人再審
  聲請之裁定係分別於95年3月23日送達再審聲請人丁○○及己
  ○○；於95年3月27日送達再審聲請人壬○○、庚○○、辛○
  ○、癸○○、子○○、劉清洋等情，有送達證書附於本院94年
  度聲再字第5號卷可參。再審聲請人於95年4月24日聲請再審，
  未逾上開30日之期間，合先敘明。
三次按對確定裁定聲請再審者，法院認無再審理由，裁定駁回後
  ，不得以同一事由，對於原確定裁定或駁回再審聲請之確定裁
  定，更行聲請再審。聲請再審不合法者，法院應以裁定駁回之
  ，此觀民事訴訟法第507條準用同法第498條之1、第502 條第1
  項之規定自明。本件再審聲請人對本院94年度聲再字第5號確
  定裁定聲請再審，無非係以：(一)本院83年度簡上字第69號確
  定判決對再審聲請人提出之重要證物漏未斟酌，惟本院94年度
  聲再字第3號、第5號及92年度再易字第3號、92年度再易字第
  11 號、92年度再易字第3號、90年度再易字第2號、85年度再
  簡上字第1號判決均棄置不論，顯有民事訴訟法第436條之7足
  以影響判決之重要證物漏未斟酌之再審事由；(二)未審酌185
  之8、185之9地號之地籍圖謄本及土地標示變更結果通知書之
  證據；(三)未登道路之爭點未審酌部分云云，為其論據，惟查
  ：再審聲請人係以前揭同一事由，屢就本院92年度再易字第11
  號駁回再審之訴之確定裁定，聲請再審，並經本院分以94年度
  聲再字第3號、第5號聲請再審事件審理後認：再審聲請人所指
  摘者均係上述再審確定判決、前審確定判決有無民事訴訴法第
  436條之7之情形，而非本院原再審裁定有何違反前開再審事由
  ，再審聲請人執此主張原再審裁定有「足以影響判決重要證物
  漏未斟酌」之事由，自無理由。且再審聲請人均以前揭再審事
  由，對於本院92年度再易字第11號駁回再審之訴之確定裁定，
  聲請再審，並經本院以94年度聲再字第3號、第5號聲請再審事
  件審理後認其聲請再審為無理由，而裁定駁回其再審之聲請確
  定，再審聲請人復以同一事由，對於本院94年度聲再字第5號
  駁回再審聲請之確定裁定，更行聲請再審，依前揭說明，顯非
  法之所許。
四從而，再審聲請人聲請本件再審，為不合法，應以裁定駁回之
  。
五依民事訴訟法第507條、第502條第1項、第95條、第78條，裁
  定如主文。
中    華    民    國    95    年    10    月    31    日
                  民事第一庭    審判長法  官   楊明箴
                                      法  官   黃美盈
                                      法  官   彭淑苑
上為正本係照原本作成。
本裁定不得抗告。
中    華    民    國    95    年    10    月    31    日
                                      書記官    張永榮


司法院資訊處製作；財團法人民間司法改革基金會備份。
